臺灣基隆地方法院民事裁定  
110年度基簡字第604號
原      告  仲信資融股份有限公司

法定代理人  陳鳳龍  
訴訟代理人  許世稜  
被      告  黃文再  
上列當事人間清償債務事件，本院裁定如下：
    主  文
本件關於原告請求被告應給付新臺幣貳萬壹仟貳佰肆拾元，及自
民國一百零一年十月二十七日起至民國一百零四年八月三十一日
止，按年利率百分之二十計算之利息，及自民國一百零四年九月
一日起至清償日止，按年利率百分之十五計算之利息；及請求被
告應給付新臺幣壹拾壹萬柒仟柒佰玖拾捌元，及自民國一百零一
年十月二十七日起至清償日止，按年利率百分之九點九九計算之
利息，暨逾期在六個月以內者，按上開利率百分之十，超過六個
月者，按上開利率百分之二十計算之違約金（即訴之聲明第一、
二項）部分之訴訟，移送臺灣臺北地方法院。
本件關於原告請求被告給付新臺幣壹拾玖萬伍仟捌佰陸拾柒元，
自民國一百零一年十月二十七日起至清償日止，按年利率百分之
十五計算之利息，暨逾期在六個月以內者，按上開利率百分之十
，超過六個月者，按上開利率百分之二十計算之違約金（即訴之
聲明第三項）部分之訴訟，移送臺灣桃園地方法院。
    理  由
一、按訴訟之全部或一部，法院認為無管轄權者，依原告聲請或
    依職權以裁定移送其管轄法院；又當事人得以合意定第一審
    管轄法院，但以關於由一定法律關係而生之訴訟為限，民事
    訴訟法第28條第1項、第24條第1項分別定有明文。次按債權
    讓與係以移轉特定債權為標的之契約，其受讓人固僅受讓債
    權，而非承受契約當事人之地位，惟對於債之同一性不生影
    響，因此附隨於原債權之抗辯權，亦不因債權之讓與而喪失
    。且所謂得對抗讓與人之事由，不獨實體法上之抗辯，訴訟
    法上之抗辯亦包括在內，如合意管轄之抗辯及仲裁契約之抗
    辯等(最高法院97年度台上字第793號民事裁定參照)。又契
    約債權人與債務人間所為合意管轄法院之約款，自應拘束受
    讓債權之債權人與債務人（臺灣高等法院暨所屬法院100年
    法律座談會民事類提案第34號研討結果參照）。
二、本件原告訴之聲明第1、2項之請求，依原告所提出之現金卡
    借款約定條款伍、其他第2項、消費性貸款約定書第20條係
    約定就該契約所生之訴訟，合意以臺灣臺北地方法院為第一
    審管轄法院；另原告訴之聲明第3項之請求，依原告所提出
    之消費性貸款約定書第20條，則約定就該契約所生之訴訟，
    合意以臺灣桃園地方法院為第一審管轄法院。從而，本件原
    告起訴主張之事實，並無涉於專屬管轄規範之法律關係，揆
    諸前揭法條規定及說明，被告既應受前揭合意管轄約定效力
    之拘束，且合意管轄之約定得排斥其他審判籍而優先適用，
    本件二造間因上開現金卡借款契約及消費性貸款所生之爭訟
    （即原告訴之聲明第1、2項部分），應由臺灣臺北地方法院
    管轄；因上開消費借貸法律關係所生之爭訟（即原告訴之聲
    明第3項部分），應由臺灣桃園地方法院管轄。爰依職權將
    本件原告訴之聲明第1、2項、第3項部分分別移送於各該管
    轄法院。
三、依民事訴訟法第28條第1項，裁定如主文。
中　　華　　民　　國　　110 　年　　7 　　月　　23　　日
                  基隆簡易庭法  官  周裕暐
以上正本係照原本作成。
如對本裁定抗告，應於本裁定送達後10日內，向本院提出抗告狀
，並繳納抗告費新臺幣1,000元。
中　　華　　民　　國　　110 　年　　7 　　月　　27　　日
                            書記官  謝佳妮